# 外资局批复下来后有个股东又不汇钱

提问人：xmycj 时间：2011-02-14 10:12:16
我现在遇到一个状况，就是一家外资企业增资，原来有 10 个股东要参加增资，外资局的批复也是批 10 个股东增资，现在只有 9 个股东汇款进来，另外一股东因故不肯汇款进来，就是实际增资股东变成只有 9 个了。请教一下，这种状况要如何进行验资？谢谢！

回答人：chenyiwei
回复 楼主 xmycj 的帖子仅审验目前已经实际到位的出资并出具报告。 相关的法律问题可参考原外经贸部、国家工商局发布的《〈中外合资经营企业合营各方出资的若干规定〉的补充规定》（原外经贸部、国家工商局 1997 年 2 号令）第二条办理。